【裁判字號】    90,易,569
【裁判日期】    900713
【裁判案由】    違反著作權法
【裁判全文】
臺灣嘉義地方法院刑事判決                            九十年度易字第五六九號
    公  訴  人  臺灣嘉義地方法院檢察署檢察官
    被      告  乙○○
右列被告因違反著作權法案件，經檢察官提起公訴（九十年度偵字第三三五○號），
本院判決如左：
    主  文
乙○○以明知為侵害著作權之物而意圖散布而陳列之方法，侵害他人之著作權，處有
期徒刑月，如易科罰金，以佰元折算壹日。
扣案如附表所示之雷射唱片（即ＣＤ）壹拾肆片均沒收。
    事  實
一、乙○○明知如附表「錄音著作權人及著作」欄所示之歌曲「醉情歌」，係丙○○
    ○音樂股份有限公司（下稱華特公司）享有著作權之錄音著作，竟意圖散布，於
    九十年五月十六日某時，在不詳地點，以每片雷射唱片新台幣（下同）二十元之
    價格，向綽號「阿欽」之不詳姓名年籍之成年男子購買收錄有未經前開著作權人
    許可或授權，且重製前開著作權人享有錄音著作權上揭歌曲之如附表所示雷射唱
    片十四片後，嗣於九十年五月十七日下午某時起，在嘉義市○○路四二八號前騎
    樓設攤陳列前開雷射唱片，欲以每片四十元或每四片一百五十元之價格販賣予不
    特定人，藉此賺取差價牟利，因而侵害前開著作權人之錄音著作權。嗣於同日晚
    上八時許，於尚未售出交付他人前，為警在上址攤位當場查獲，並扣得侵害上開
    著作權人錄音著作權之如附表所示雷射唱片十四片。
二、案經華特公司訴由嘉義市警察局第一分局報告臺灣嘉義地方法院檢察署檢察官偵
    查起訴。
    理  由
一、訊據被告乙○○固坦承曾買進如附表所示雷射唱片十四片後，攜至嘉義市○○路
    四二八號前騎樓欲販賣他人，旋為警查獲等情，惟矢口否認有何犯行，辯稱：不
    知綽號「阿欽」之不詳姓名年籍成年男子所交付者係盜版之雷射唱片，亦尚未開
    始設攤陳列云云。經查：前揭犯罪事實，業據被告於警訊及偵查中供認無諱（警
    卷第二頁至第四頁反面偵訊筆錄，偵查卷第七頁至第八頁訊問筆錄），核與告訴
    代理人甲○○於警訊時指訴情節相符，復有卷附查獲時現場照片三幀（警卷第十
    頁）及扣案如附表所示雷射唱片十四片可佐，又告訴人華特公司確係音樂著作「
    醉情歌」之著作權人，除有詞曲著作權轉讓書一紙附卷（警卷第二十一頁）足考
    外，另如附表所示雷射唱片均收錄有「醉情歌」之歌曲，而告訴人所提供藝人白
    冰冰演唱之「愛情探戈」專輯雷射唱片內亦收錄有「醉情歌」之音樂著作，封面
    上印有華特公司之商標、地址、名稱、電話、傳真、電子郵件信箱、電腦條碼等
    詳盡資料，為本院當庭勘驗屬實，製有勘驗筆錄可查（本院卷第十八頁審判筆錄
    ）。被告於審理時雖翻異前供，以前開情詞為辯，惟查：被告於偵審時迭稱其係
    以每片雷射唱片二十元之價格購入如附表所示雷射唱片，欲以每片四十元或每四
    片一百五十元之價格出售（偵查卷第七頁反面訊問筆錄，本院卷第十六頁審判筆
    錄），然目前臺灣地區享有音樂著作權之雷射唱片（即欲稱正版），每片價格至
    少約百元以上，乃眾所皆知之事實，被告以顯不相當之低價販入並出賣，卻諉稱
    不知侵權，顯然難以置信。另觀前開查獲時現場照片三幀內容，雷射唱片雖置於
    紙箱之中，惟被告已將封口開啟，使常人處於隨時得以見聞其內之狀態，並無任
    何罣礙，所云尚未設攤陳列，即與事實不符。從而，被告所辯，皆與事理相違，
    無非臨訟畏罪之詞，其警訊及偵查中之自白核與事實相符，事證明確，其犯行洵
    堪認定。
二、被告明知為侵害著作權之物，以意圖散布而陳列方法侵害告訴人之著作權，核其
    所為，係違反著作權法第八十七條第二款規定，而應依同法第九十三條第三款之
    規定處罰，公訴人認係犯同法第八十七條第二款之明知為侵害著作權之物意圖營
    利而以交付方法侵害他人之著作權罪，尚有未洽。又被告係自九十年五月十七日
    下午某時起，至同日晚上八時止，均在嘉義市○○路四二八號前之同一地點陳列
    如附表所示雷射唱片，以其持續陳列之行為言，乃於密切接近之時地實施，且侵
    害同一之法益，各行為之獨立性極為薄弱，依一般社會健全觀念，在時間差距上
    ，難以強行分離，在刑法評價上，以視為數個舉動之接續施行，合為包括之一行
    為予以評價，較為合理，則屬接續犯，而為包括之一罪，公訴人謂係連續犯，亦
    有未洽。爰審酌本件查扣之侵害著作權雷射唱片僅十四片，侵害著作權人權益自
    非鉅大，被告犯罪之動機、目的、方法，事後避重就輕，多所矯飾之態度等一切
    情狀，量處如主文所示之刑，並諭知易科罰金之折算標準，以示懲儆。
三、末扣案如附表所示之雷射唱片十四片為被告購買所有，業據其供陳在卷（警卷第
    二頁反面偵訊筆錄，偵查卷第七頁反面訊問筆錄），應依刑法第三十八條第一項
    第二款規定併予宣告沒收。
據上論斷，應依刑事訴訟法第二百九十九條第一項前段，著作權法第九十三條第三款
，刑法第十一條前段、第四十一條第一項前段、第三十八條第一項第二款，罰金罰鍰
提高標準條例第二條，判決如主文。
本案經檢察官陳連發到庭執行職務。
中      華      民      國  九十      年      七      月     十三     日
                                  臺灣嘉義地方法院刑事第二庭
                                      法  官  張  道  周
右正本證明與原本無異。
如不服本判決，應於判決送達後十日內向本院提出上訴狀( 應附繕本 )。
中      華      民      國    九十      年      七      月     十六     日
                                      書記官  王  佩  湘
附表
┌──┬──────────────┬─────┬──────────┐
│編號│侵害錄音著作權之雷射唱片名稱│數量（片）│錄音著作權人及著作  │
├──┼──────────────┼─────┼──────────┤
│一  │「愛情探戈」                │十        │華特公司－醉情歌    │
├──┼──────────────┼─────┼──────────┤
│二  │「台語票選總冠軍」          │四        │華特公司－醉情歌    │
├──┼──────────────┴─────┴──────────┤
│合計│十四片                                                        │
└──┴───────────────────────────────┘
附錄本判決論罪法條全文
著作權法第九十三條第三款
有下列情形之一者，處二年以下有期徒刑，得併科新台幣十萬元以下罰金︰
三  以第八十七條各款方法之一侵害他人之著作權者。
著作權法第八十七條第二款
有下列情形之一者，除本法另有規定外，視為侵害著作權或製版權︰
二  明知為侵害著作權或製版權之物而散布或意圖散布而陳列或持有或意圖營利而交
    付者。


司法院資訊處製作；財團法人民間司法改革基金會備份。
